【裁判字號】    95,交抗,462
【裁判日期】    950607
【裁判案由】    違反道路交通管理處罰條例
【裁判全文】
臺灣高等法院交通事件裁定             95年度交抗字第462號
    抗  告  人
    即受處分人 甲○○
上列抗告人因違反道路交通管理處罰條例案件，不服臺灣板橋地
方法院，中華民國95年4月26日所為裁定（95年度交聲字第466號
），提起抗告，本院裁定如下：
    主  文
抗告駁回。
    理  由
一、抗告意旨略以：抗告人於民國95年1月19日早上，駕駛6797-
    FH自小客車，由台北市○○○路○段往西行駛，延內側車道
    行至與松仁路口前，巧遇紅燈，乃暫停於內側道離路口約80
    公尺處，待左轉綠燈指示後，仍走內側道尾隨前車（有三部
    ）緩慢行駛路口，此為事實。舉發員警所稱抗告人行駛中間
    車道左轉，是否基於工作直覺而有誤認？抗告人因誤認前方
    有狀況發生，乃配合警察維護交通安全之指揮往右邊停靠。
    抗告人純屬蒙冤於警察所製作舉發單上簽名，所舉發抗告人
    在多車道左轉彎不先駛入內側車道之事實，與實情完全不符
    云云。
二、本件聲明異議意旨略以：異議人 (即抗告人)駕駛6797-FH自
    小客車，於95年1月19日早上10時10分左右，由台北市○○
    ○路○段自東往西行駛，走內側車道至松仁路口前遇上紅燈
    停留等候，至左轉方向綠燈指示後，仍依內側道左轉松仁路
    前進，巧遇前面車輛多，且有三輛車在異議人車前行駛緩慢
    ，異議人車尾隨其後走內側車道之路口前進。因剛巧有前方
    警笛指示全部車輛攔截往右路旁停靠，異議人以為前有狀況
    發生，警察維護交通狀況安全，乃尾隨其他車輛配合路邊停
    靠，而蒙冤承受舉發開單，與「在多車道左轉彎，不先駛入
    內側車道」之製單舉發之事實完全不符云云。
三、按「汽車駕駛人轉彎時，有左列情形之一者，處二百元以上
    六百元以下罰鍰：四、在多車道右轉彎，不先駛入外側車道
    ，或多車道左轉彎，不先駛入內側車道者」、「汽車駕駛人
    有左列各款所列條款之一者，除依原條款處罰鍰外，並予記
    點：一、有第三十三條、第三十八條第一項、第四十條第一
    項、第四十五條、第四十七條第一款至第四款、第四十八條
    、第四十九條或第六十條第一項、第二項第一款至第三款情
    形之一者，各記違規點數一點」，道路交通管理處罰條例第
    48條第4 款及第63條第1 項第1 款定有明文。
四、經查：異議人於95年1月19日10時19分許，駕駛6797-FH 號
    自用小客車，沿台北市○○○路○段多車道之中間車道往西
    行駛，在行經上開路段與松仁路口時（按上開路段在路口處
    計有三線車道），未依規定先駛入內側車道，即逕自上開路
    段中間車道左轉往松仁路行駛，而遭當時正站在上開路口靠
    新光三越百貨公司處之轉角處警員楊永強當場攔停舉發乙情
    ，不僅業據證人楊永強於原審證稱：「我當時站在忠孝東路
    五段與松仁路的西南角，算是在松仁路上，就是靠近新光三
    越百貨公司的路口轉角處，我當時看到異議人駕駛67 97-FH
    自小客車沿忠孝東路五段往西行駛於第二車道，就是我庭呈
    現場照片上我所編寫「２」的車道（庭呈現場照片兩只），
    號誌變換為左轉指示箭頭時，直行左轉都可以，我就在上開
    位置看到異議人駕車沿上開第「２」車道過停止線左轉往松
    仁路行駛，所以我才攔停舉發他」、「（當天是否因同樣原
    因同時攔停其他車輛？）有，但同時攔停幾輛車我已經忘記
    了」、「（依你所述，你同時攔停同樣違規行為之車輛不只
    一輛，是否會有誤認或誤判的情形？）不可能。我剛才就異
    議人的違規陳述，都是正確的」等語明確，並提出上開路口
    現場照片2紙可佐，亦據異議人於當天警員楊永強所製作舉
    發單上親自簽名無訛，此有證人楊永強所提出舉發單影本乙
    紙，在卷可稽，應堪認定。異議人雖辯稱其當時係行駛上開
    路段之內側車道左轉松仁路云云，惟既未提出任何積極事證
    為憑，且核與證人楊永強上開證述之情節及經異議人本人親
    自在上開舉發單上簽名無訛乙情不符，自不足為有利異議人
    認定之依據，至為顯然。綜上所述，本件原處分機關以異議
    人上開違規行為明確，依道路交通管理處罰條例第48條第4
    款及第63條第1項第1款之規定，裁處異議人新台幣6百元之
    罰鍰，並記違規點數1點，揆諸上述，應無任何違法或不當
    之處，至為灼然。茲本件異議人雖不服原處分機關所為上開
    裁決書之處分，聲明異議，惟其空言指摘云云，揆諸上述，
    為無理由，原審駁回其異議，經核並無不當。抗告人仍執前
    詞否認交通違規，指摘原裁定不當，查抗告人確有駕駛汽車
    違規左轉之情，業經案發當時現場員警楊永強證述明確，並
    有現場照片2紙及舉發單一張在卷可佐，抗告人之抗告，核
    為無理由，應予駁回。
據上論結，應依道路交通管理處罰條例第89條、道路交通案件處
理辦法第26條，刑事訴訟法第412條，裁定如主文。
中    華    民    國    95    年    6     月    7     日
                  交通法庭審判長法  官  蔡永昌
                                法  官  施俊堯
                                法  官  張正亞
以上正本證明與原本無異。
不得再抗告。
                                書記官  鄭信昱
中    華    民    國    95    年    6     月    7     日


司法院資訊處製作；財團法人民間司法改革基金會備份。
